【裁判字號】    92,交抗,466
【裁判日期】    920514
【裁判案由】    違反道路交通管理處罰條例
【裁判全文】
臺灣高等法院交通事件裁定                        九十二年度交抗字第四六六號
    抗  告  人
    即受處分人  甲○○
右抗告人因違反道路交通管理處罰條例案件，不服臺灣臺北地方法院，中華民國九十
二年四月二日所為裁定（九十二年度交聲字第二三六號），提起抗告，本院裁定如左
：
    主      文
抗告駁回。
    理      由
壹、本件原審裁定以：
一、按汽車行駛於道路上，其汽車駕駛人或前座乘客未繫安全帶者，處汽車駕駛人新
    臺幣（下同）一千五百元罰鍰，道路交通管理處罰條例第三十一條第一項定有明
    文。
二、本件受處分人即異議人甲○○於民國九十年九月九日十一時三十五分許，駕駛車
    號ＢＮ－二五四九號自用小客車，途經臺北市○○路與寧波路口時，因駕駛人未
    繫安全帶，為臺北市政府警察局中正第二分局南昌派出所員警李協昇所發現攔停
    ，並以受處分人有違反道路交通管理處罰條例第三十一條第一項之行為當場掣單
    舉發，受處分人不服而拒絕簽收員警開立之舉發違反道路交通管理事件通知單，
    並於應到案日期後提出申訴，經原處分機關函請舉發機關調查結果，仍認受處分
    人有上開違規行為，乃依道路交通管理處罰條例第三十一條第一項之規定裁處受
    處分人罰鍰一千五百元。
三、本件異議人對其於右揭時間駕車經過舉發地點一情並無異詞，惟矢口否認有何未
    繫安全帶駕駛汽車之行為，辯稱：當時伊有繫上安全帶，係警員攔停後，伊為下
    車接受盤問才將安全帶解開云云。經查：受處分人行車途經臺北市○○路與南昌
    路口時並未繫安全帶乙節，業據證人即舉發員警李協昇於本院調查中結證稱：我
    看到異議人沒有繫上安全帶，所以才攔停，當我們要前往攔停時，異議人就趕緊
    把安全帶繫上，我攔下來的時候，異議人說他剛上車沒有多久，在幫太太介紹經
    濟部的位置，所以一時忘記沒有繫上等語（見本院九十二年三月二十八日訊問筆
    錄），且證人李協昇係因看見異議人先有前開違規行為，才會上前予以攔停，並
    非無故攔停車輛一情，亦據其結證在卷，而衡諸交通警員掣單舉發違反道路交通
    管理處罰條例所列之違規事實，本質上為行政處分，係公務員基於職務上權力，
    依法就特定之具體事件所為具有公法上效果之單方行政行為，基於公務員為公法
    上行為具有公信力之原則，該行政處分當可被推定為真正；雖證人即異議人之配
    偶王素貞證稱：當時我在看報紙，我們上路沒有幾分鐘，警員攔停並叫我先生下
    車，我先生才解開安全帶，當時我們正在停紅燈云云（見本院上開訊問筆錄），
    然此核與證人李協昇所證稱：通常我們只要駕駛人將車輛靠邊停，並要他們出示
    證件，只有酒後駕車的情形會叫他們下車，我沒有叫異議人下車等語，並不相符
    ，且當本院訊問證人王素貞：「異議人是何時繫上安全帶？」時，證人王素貞亦
    證稱：當時我在吃包子，沒有注意看等語，顯見其前開所述係有瑕疵，而無法遽
    以採為對異議人有利之證據，且參諸警員李協昇當時曾走到異議人駕駛座旁之位
    置向其拿取證件一節，業據證人王素貞、李協昇一致證述在卷，則苟異議人停車
    後、於自小客車內時確有繫上安全帶，警員李協昇於拿取證件時理當會察覺，豈
    有可能等待異議人下車後，隨即上前指責其未繫安全帶，而無故制單舉發，此實
    與常情有違，是本件應不足認警員李協昇有虛捏違規事實進行取締之情事，則執
    勤警員本其維護交通秩序、安全職責所為之舉發，當受合法、正確之推定。受處
    分人雖以前開情詞為辯，尚難採信。綜上所述，本件受處分人確實有駕駛自小客
    車行駛於道路而未繫安全帶之違規行為。原處分機關依道路交通管理處罰條例第
    三十一條第一項規定裁處罰鍰一千五百元，核無違誤，本件受處分人之異議為無
    理由，應將其異議駁回。
貳、抗告意旨以：抗告人確實有綁安全帶，警員即證人李協昇之證言不實等語。
、查原審裁定已說明證人李協昇之證言足以採信之理由，並以證人王素貞之證言有
    瑕疵，認為受處分人之異議無理由，駁回其異議，經核並無違誤，是抗告人空言
    認為證人李協昇之證言不足採，核無理由，應予駁回。
據上論結，應依道路交通案件處理辦法第二十六條，刑事訴訟法第四百十二條，裁定
如主文。
中      華      民      國    九十二    年      五      月    十四    日
                              臺灣高等法院交通法庭
                                    審判長法  官  楊  照  男
                                          法  官  陳  炳  彰
                                          法  官  王  詠  寰
右正本證明與原本無異。
不得再抗告。
                                          書記官  陳  媛  容
中      華      民      國    九十二    年      五      月     十四     日


司法院資訊處製作；財團法人民間司法改革基金會備份。
